【裁判字號】    98,審簡,911
【裁判日期】    981110
【裁判案由】    偽造文書等
【裁判全文】
臺灣士林地方法院刑事判決             98年度審簡字第911號
公  訴  人  臺灣士林地方法院檢察署檢察官
被      告  乙○○
            甲○○
上列被告等因竊盜等案件，經檢察官提起公訴（98年度偵字第86
50、12136 號），被告等於本院準備程序中自白犯罪（98年度審
訴字第921 號），本院合議庭因認宜以簡易判決處刑，爰裁定由
受命法官獨任改依簡易程序審理，並判決如下：
    主  文
乙○○竊盜，累犯，處有期徒刑伍月，如易科罰金，以新臺幣壹
仟元折算壹日；又行使偽造私文書，足以生損害於他人，累犯，
處有期徒刑伍月，如易科罰金，以新臺幣壹仟元折算壹日，未扣
案之簽帳單上偽造之「丙○○」署押壹枚沒收。應執行有期徒刑
玖月，如易科罰金，以新臺幣壹仟元折算壹日，未扣案之簽帳單
上偽造之「丙○○」署押壹枚沒收。
甲○○收受贓物，處有期徒刑月，如易科罰金，以新臺幣壹仟
元折算壹日；又行使偽造私文書，足以生損害於他人，共罪，
各處有期徒刑肆月，如易科罰金，均以新臺幣壹仟元折算壹日，
未扣案之簽帳單上偽造之「丙○○」署押各壹枚（共枚）均沒
收。應執行有期徒刑壹年，如易科罰金，以新臺幣壹仟元折算壹
日，未扣案之信用卡簽帳單上偽造之「丙○○」署押各壹枚（共
枚）均沒收。
    事實及理由
一、本件犯罪事實及證據除均引用檢察官起訴書（詳如附件）之
    記載外，並更正及補充如下：
(一)、起訴書犯罪事實欄第4 行所載「甲○○因施用毒品案件，經
    臺灣士林地方法院以98年度審簡字第318 號判決處有期徒刑
    4 月確定（尚未執行）」等語予以刪除。
(二)、起訴書附表2 補充被告甲○○詐得商品名稱如下：編號1 ：
    衛星導航系統1 臺及易付卡1 張；編號2 ：帽子、T 恤及背
    包；編號3 ：鞋子1 雙。
(三)、證據部分：補充被害人林麗珠、丙○○等人於警詢中之指述
    及扣案如起訴書附表4所示物品。
(四)、被告乙○○、甲○○2 人於本院準備程序中均坦承犯行（參
    見本院卷第47頁），核其等自白，與起訴書所舉事證相符，
    堪認屬實，本案事證明確，被告2 人犯行均堪認定，應依法
    論科。
二、按在特約商店信用卡簽帳單上偽簽他人署押，係表示他人有
    在該特約商店消費簽帳單上所示事項及金額之事實，而特約
    商店可據以向特約銀行請款，銀行再轉向該他人請款之意，
    是該偽造他人署押於信用卡簽帳單之行為，自足以生損害於
    他人，應成立偽造私文書罪（最高法院91年度台上字第2550
    號判決意旨參照）。核被告乙○○所為，就竊取起訴書附表
    1 所示物品部分，係犯刑法刑法第320 條第1 項竊盜罪，就
    持行竊所得信用卡而為起訴書附表3 所示1 次盜刷購物犯行
    部分，係犯刑法第216 條、第210 條行使偽造私文書罪及同
    法第339 條第1 項詐欺取財罪；被告甲○○所為，就收受起
    訴書附表1 編號2 所示信用卡部分，係犯刑法第349 條第1
    項收受贓物罪，就持前開信用卡所為起訴書附表2 所示3 次
    盜刷購物犯行部分，均係犯刑法第216 條、第210 條行使偽
    造私文書罪及同法第339 條第1 項詐欺取財罪；又被告2 人
    偽造署押為偽造私文書（簽帳單）之部分行為，而偽造私文
    書（簽帳單）後復持以行使，偽造之低度行為為行使之高度
    行為所吸收，均不另論罪。又被告2 人所為各次盜刷信用卡
    購物犯行，均係以一行為同時觸犯刑法第216 條、第210 條
    行使偽造私文書罪及同法第339 條第1 項詐欺取財罪，為想
    像競合犯，應依刑法第55條前段之規定，均從一重之行使偽
    造私文書罪處斷，公訴意旨誤認應依詐欺取財罪處斷，尚有
    未洽，併此指明。又被告乙○○所犯竊盜罪及行使偽造私文
    書罪，犯意各別、行為互殊，應予分論併罰；被告甲○○所
    犯收受贓物罪及三次行使偽造私文書罪間，亦屬犯意各別，
    行為互異，而應分論併罰。再被告乙○○有如起訴書犯罪事
    實欄所載前案科刑及執行之情形，有臺灣高等法院被告前案
    紀錄表在卷可稽，其於受有期徒刑執行完畢後，5 年內故意
    再犯本案有期徒刑以上之各罪，均為累犯，應分別依刑法第
    47條第1 項之規定，加重其刑。
三、爰審酌被告2 人皆正值盛年，不思循正當途徑獲取財物，反
    以竊取他人財物或收受贓物之非法手段取得他人信用卡後，
    持以盜刷購物，對金融交易秩序及被害人之財產法益造成危
    害，犯罪後雖於警詢時、偵查中及本院審理時皆坦承犯行，
    惟被告乙○○事後將竊得之被害人身分證、駕照及信用卡等
    均予丟棄，造成被害人之不便，且渠2 人迄未賠償被害人之
    損失，並考量渠等犯罪之動機、目的、盜刷所得財物之價值
    、生活狀況及智識程度等一切情狀，分別量處如主文所示之
    刑，並各諭知易科罰金之折算標準及依法定應執行刑（按依
    司法院釋字第662 號解釋：「中華民國94年2 月2 日修正公
    佈之現行刑法第41條第2 項，關於數罪併罰，數宣告刑均得
    易科罰金，而定應執行刑之刑逾6 個月者，排除適用同條第
    1 項得易科罰金之規定部分，與憲法第23條規定有違，並與
    本院釋字第366 號解釋意旨不符，應自本解釋公佈之日起失
    其效力。」故對於數罪併罰，數宣告刑均得易科罰金，而定
    應執行之刑超過6 個月之案件，依司法院釋字第366 號、第
    662 號解釋意旨，仍得易科罰金），以示懲儆。
四、被告乙○○、甲○○分別偽造並交付特約商店之信用卡簽帳
    單合計4 紙雖未扣案，但無證據證明已經滅失，其上之「丙○○」簽名各1 枚（合計4 枚），均為偽造之署押，不問屬
    於犯人與否，均應依刑法第219 之規定諭知沒收。至扣案如
    起訴書附表4 所示物品，其中編號1 至6 係被告甲○○盜刷
    信用卡取得之財物、編號7 則係被害人丙○○失竊之信用卡
    ，應發還被害人領回，自無庸諭知沒收，附此敘明。
五、檢察官、被告如不服本簡易判決，應於收受送達後10日內向
    本院提出上訴書狀。
六、據上論斷，應依刑事訴訟法第449 條第2 項、第3 項、第45
    0 條第1 項、第454 條第2 項，刑法第320 條第1 項、第34
    9 條第1 項、第216 條、第210 條、第339 條第1 項、第55
    條前段、第47條第1 項、第41條第1 項前段、第219 條、第
    51條第5 款，刑法施行法第1 條之1 第1 項、第2 項前段，
    逕以簡易判決處刑如主文。
本案經檢察官鄭富城到庭執行準備程序職務。
中    華    民    國    98    年    11    月    10    日
                  刑事第一庭法  官  吳祚丞
以上正本證明與原本無異。
                            書記官  丁梅芬
中    華    民    國    98    年    11    月    10    日
所犯法條：
刑法第320 條第1 項
意圖為自己或第三人不法之所有，而竊取他人之動產者，為竊盜
罪，處 5 年以下有期徒刑、拘役或 5 百元以下罰金。
刑法第349 條第1 項
收受贓物者，處 3 年以下有期徒刑、拘役或 5 百元以下罰金。
刑法第216 條
行使第 210 條至第 215 條之文書者，依偽造、變造文書或登載
不實事項或使登載不實事項之規定處斷。
刑法第210 條
偽造、變造私文書，足以生損害於公眾或他人者，處 5 年以下有
期徒刑。
刑法第339 條第1 項
意圖為自己或第三人不法之所有，以詐術使人將本人或第三人之
物交付者，處5 年以下有期徒刑、拘役或科或併科1 千元以下罰
金。


司法院資訊處製作；財團法人民間司法改革基金會備份。
